臺灣新竹地方法院刑事判決
111年度易字第529號
公  訴  人  臺灣新竹地方檢察署檢察官
被      告  李漢文





上列被告因竊盜案件，經檢察官提起公訴（111年度偵緝字第531
號），於本院準備程序進行中，被告就被訴事實為有罪之陳述，
經本院裁定改行簡式審判程序審理，判決如下：
    主      文
李漢文犯攜帶兇器毀壞門窗竊盜罪，處有期徒刑柒月。未扣案如
附表編號1至6所示之犯罪所得沒收，於全部或一部不能沒收或不
宜執行沒收時，追徵其價額。
    事實及理由
一、本案犯罪事實及證據，除引用檢察官起訴書之記載（如附件
    ）外，另補充更正如下：
　㈠事實部分：
　　1.如附件起訴書事實欄一第1行至第4行「…因竊盜案件，經
      臺灣桃園地方法院以101年度易字第863號判決判處有期徒
      刑6月確定後，與其他罪經同法院以102年度聲字第1342號
      裁定應執行有期徒刑8年10月確定，於民國108年11月11日
      執行完畢。猶不知悔改，…」之記載應予刪除。
　　2.如附件起訴書事實欄一第6行「…，竟意圖為自己不法之所
      有，以客觀上可供兇器使用之螺」之記載應補充更正為「
      …，竟意圖為自己不法之所有，基於竊盜之犯意，以客觀
      上可供兇器使用之螺」。
　㈡證據部分應補充：
　　1.被告李漢文於本院準備程序及簡式審判程序時之自白（見
      本院卷第87頁、第91頁）
二、論罪科刑：　　　　　　
  ㈠按刑法第321條第1項第3 款之攜帶兇器竊盜罪，係以行為人
    攜帶兇器竊盜為加重處罰要件。所謂兇器，其種類並無限制
    ，凡客觀上足對人之生命、身體、安全構成威脅，具有危險
    性之兇器均屬之，且祇須行竊時攜帶此種具有危險性之兇器
    為已足，並不以攜帶之初有行兇之意圖為必要，亦即行為人
    於行竊之時攜帶兇器，有行兇之可能，客觀上具有危險性，
    即屬攜帶兇器竊盜，至其主觀上有無持以行兇或反抗之意思
    ，尚非所問（最高法院79年台上字第5253號判例意旨、74年
    度第3次刑事庭會議決議意旨可資參照）。次按門鎖為安全
    設備之一種，但此所謂門鎖，係指附加於門上之鎖而言，至
    於毀壞構成門之一部之鎖（如司畢靈鎖、電動鎖及喇叭鎖）
    則應認為毀壞門扇，而毀壞門扇及安全設備之行為，乃係竊
    盜之加重要件行為，自無成立毀損罪之餘地（最高法院69年
    度台上字第776號、70年度台上字第496號、74年度台上字第
    243號、83年度台上字第3856號判決意旨參照）。經查，被
    告李漢文實行本件竊盜犯行時，攜帶之螺絲起子，可認該螺
    絲起子，係金屬製造、質地堅硬且尖銳，於客觀上顯足以對
    於他人之生命、身體構成威脅而具有危險性，屬刑法上之兇
    器甚明。又被告持上開螺絲起子撬開並破壞貨櫃屋（工務所
    ）安裝於鐵門上之門鎖，有現場照片1張在卷可憑（見111偵
    2728卷第24頁背面上圖），依前揭規定與說明，均屬於毀壞
    門窗（門扇）之行為。
　㈡核被告李漢文所為，係犯刑法第321條第1項第2款、第3款之
    攜帶兇器毀壞門窗竊盜罪。至起訴意旨雖以被告李漢文有起
    訴書所載之前案紀錄，請求本院就被告李漢文論以累犯，然
    依最高法院110年度台上大字第5660號裁定意旨，本院尚無
    從認定被告李漢文構成累犯，而依刑法第47條第1項之規定
    加重其刑，附此敘明。
　㈢爰以行為人之責任為基礎，審酌被告前有多次竊盜之前科，
    有臺灣高等法院被告前案紀錄表在卷可佐，足徵其素行非佳
    ，仍不思守法自制，竟恣意竊取他人財物，顯不尊重他人財
    產權益之犯罪動機與目的，所為實不足取，考量被告犯後坦
    承犯行之態度、行竊手段尚屬平和，及所竊取物品之價值非
    微，兼衡被告自述國中畢業之智識程度，目前因毒品案件 
    ，在勒戒處所執行觀察、勒戒中之生活狀況（見本院卷第91
    頁）等一切情狀，量處如主文所示之刑，以示懲儆。
三、沒收：
　㈠按犯罪所得屬於犯罪行為人者，沒收之，於全部或一部不能
    沒收或不宜執行沒收時，追徵其價額；犯罪所得已實際合法
    發還被害人者，不予宣告沒收或追徵；刑法第38條之1第1項
    前段、第3項、第5項分別定有明文。被告本案所竊得如附表
    編號1至6所示之物，為其犯罪所得，應依刑法第38條之1第1
    項、第3 項規定宣告沒收，並於全部或一部不能沒收或不宜
    執行沒收時，追徵其價額。至「追徵」為沒收不能或不宜時
    之替代措施，性質上為檢察官之執行方法，將舊制之追徵、
    抵償、追繳等方法統一稱為「追徵」，此不僅包括沒收原物
    為金錢以外之其他財物而不能或不宜沒收時，亦包括沒收原
    物為金錢而不能或不宜沒收時，均得宣告以追徵方法替代，
    至於實際執行上究應如何以金錢繳納或金錢以外之其他財產
    抵充，則由檢察官依具體情況執行之，附此敘明。
  ㈡又未扣案之螺絲起子1支，雖為被告所有，且供本件犯罪所用
    之物，衡此等物品均屬生活用品，甚易取得，並非專供犯罪
    所用之物，又非屬違禁物或本院應義務沒收之物，欠缺刑法
    上之重要性，爰不予宣告沒收，附此敘明。
據上論斷，應依刑事訴訟法第273條之1第1項、第299條第1 項前
段、第310條之2、第454條第2項，判決如主文。
本案經檢察陳興男提起公訴，檢察官孫立婷到庭執行職務。
中    華    民    國   111    年    8    月    29    日
                  刑事第五庭    法  官    華澹寧
以上正本證明與原本無異。　　　　　　　　　
如不服本判決應於收受判決後20日內向本院提出上訴書狀，並應
敘述具體理由。其未敘述上訴理由者，應於上訴期間屆滿後20日
內向本院補提理由書(均須按他造當事人之人數附繕本)「切勿逕
送上級法院」。
中    華    民    國   111    年    8    月    29    日
                                書記官    吳羽君
附錄本案論罪科刑法條全文：
刑法第321條第1項第2款、第3款
犯前條第1項、第2項之罪而有下列情形之一者，處6月以上5年以
下有期徒刑，得併科50萬元以下罰金：
二、毀越門窗、牆垣或其他安全設備而犯之。
三、攜帶兇器而犯之。
　　
附表：
編號 物品名稱 數量 單位  1 砂輪機  2 台  2 打石機  3 台  3 切台  1 台  4 雷射水平儀  1 台  5 工地監視器  1 台  6 電動螺絲起子  2 台 


（附件）
臺灣新竹地方檢察署檢察官起訴書
                                    111年度偵緝字第531號
　　被　　　告　李漢文　
上列被告因竊盜案件，已經偵查終結，認應該提起公訴，茲將犯
罪事實及證據並所犯法條分敘如下：
　　　　犯罪事實
一、李漢文因竊盜案件，經臺灣桃園地方法院以101年度易字第8
    63號判決判處有期徒刑6月確定後，與其他罪經同法院以102
    年度聲字第1342號裁定應執行有期徒刑8年10月確定，於民
    國108年11月11日執行完畢。猶不知悔改，於110年6月13日
    凌晨2時許，在新竹縣新埔鎮福祿三街旁張宜幼管領之工地
    ，竟意圖為自己不法之所有，以客觀上可供兇器使用之螺絲
    起子（未扣案）撬開工地圍籬與工務所之門鎖，進入工地貨
    櫃屋（工務所）內竊取砂輪機2台、打石機3台、切台1台、
    雷射水平儀1台、工地監視器主機1台、電動螺絲起子2台得
    逞。嗣張宜幼發現遭竊，經警在現場採得打火機1個及帽子1
    頂送內政部警政署刑事警察局鑑驗比對DNA-STR型別，始循
    線查獲。
二、案經張宜幼訴由新竹縣政府警察局新埔分局報告偵辦。
　　　　證據並所犯法條
一、證據清單暨待證事實：
編號 證據名稱 待證事實 1 被告李漢文於偵查中之供述 全部犯罪事實。 2 告訴人張宜幼於警詢之指訴 1、砂輪機2台、打石機3台、切台1台、雷射水平儀1台、工地監視器主機1台、電動螺絲起子2台遭竊取之事實。 2、被告有破壞門鎖入侵之事實。 3 刑案現場勘查報告、內政部警政署刑事警察局110年10月12日刑生字第1100069836號鑑定書 現場採得打火機1個及帽子1頂送內政部警政署刑事警察局鑑驗比對DNA-STR型別為被告之事實。 4 刑案現場照片、新竹縣政府警察局新埔分局扣押物品清單 全部犯罪事實。   

5 被告之刑案資料查註紀錄表 被告構成累犯之事實。  
二、核被告李漢文所為，係犯刑法第321條第1項第2款、第3款之
    加重竊盜罪嫌。又被告前有如事實欄所載之犯罪科刑及執行
    情形，有刑案資料查註表1份在卷可參，於有期徒刑執行完
    畢後，5年以內故意再犯本件有期徒刑以上之罪，為累犯，
    請參照大法官釋字第775號解釋意旨，審酌是否依刑法第47
    條第1項之規定加重其刑。
三、依刑事訴訟法第251條第1項提起公訴。
　  此　致
臺灣新竹地方法院
中　　華　　民　　國　  111　　年　　 6 　 月　　 8   日
                               檢  察  官  陳興男
本件正本證明與原本無異   
中　　華　　民　　國    111    年     6    月    15 　日
                               書  記  官  吳柏萱